【裁判字號】    97,交上易,1339
【裁判日期】    970805
【裁判案由】    業務過失重傷害
【裁判全文】
臺灣高等法院臺中分院刑事判決      97年度交上易字第1339號
上  訴  人
即  被  告  甲○○
上列上訴人因業務過失重傷害案件，不服臺灣彰化地方法院九十
七年度交易字第九二號中華民國九十七年六月二十日第一審判決
（起訴案號：臺灣彰化地方法院檢察署九十七年度偵字第三二八
七號），提起上訴，本院判決如下：
    主  文
上訴駁回。
    理  由
一、按不服地方法院之第一審判決而上訴者，須提出上訴書狀，
    並應敘述具體理由，此為上訴必備之程式；其所提出之書狀
    未敘述上訴理由，或僅曾以言詞陳述上訴理由者，均應於上
    訴期間屆滿後二十日內補提理由書於第一審法院；第一審法
    院經形式審查，認逾期未補提上訴理由者，應定期間命補正
    ，逾期未補正者，為上訴不合法律上之程式，應以裁定駁回
    ；倘已提出上訴理由，但所提非屬具體理由者，則由第二審
    法院以上訴不合法律上之程式，判決駁回；以上於刑事訴訟
    法第三百五十條、第三百六十一條、第三百六十二條、第三
    百六十七條定有明文。而所謂「具體理由」，必係依據卷內
    既有訴訟資料或提出新事證，指摘或表明第一審判決有何採
    證認事、用法或量刑等足以影響判決本旨之不當或違法，而
    構成應予撤銷之理由，始克當之；倘僅泛言原判決認定事實
    錯誤、違背法令、量刑失之過重或輕縱，而未依上揭意旨指
    出具體事由，或形式上雖已指出具體事由，然該事由縱使屬
    實，亦不足以認為原判決有何不當或違法者，皆難謂係具體
    理由（最高法院九十七年台上字第八九二號刑事判決意旨參
    照）。
二、經查本案上訴人即被告甲○○（以下簡稱為被告）不服原審
    判決提起上訴，其上訴狀所載理由，係以：伊在本案原審已
    坦承不諱，且伊在案發之後，有打電話到勤務中心報案，得
    以將被害人送醫急救，保住其性命，嗣伊亦有向警員自首，
    犯後並已給付被害人家屬一萬五千六百元之慰問金，伊亦已
    經提出財產清冊，證明伊已無其他財產，原審並未審酌上開
    各情及伊涉案之業務過失程度，判處有期徒刑九月實屬過重
    等情詞，上訴指摘原審判決量刑過重，請求改判處六個月以
    下之有期徒刑。惟被告之上訴意旨所陳述上開各情，均有經
    原判決審酌，被告指稱原判決漏未審酌，與事實不符。此外
    ，被告之上訴理由並未具體指摘原判決之採證認事、用法或
    量刑等，有何足以影響判決本旨之不當或違法，其所提出之
    上訴理由，顯非屬具體理由，核之上揭說明，應認其上訴違
    背法律上之程式，應予以駁回，並不經言詞辯論為之。
三、爰依刑事訴訟法第三百六十七條前段、第三百七十二條判決
    如主文。
中    華    民    國    97    年    8     月    5     日
            刑事第三庭   審判長法  官   王  增  瑜
                               法  官   梁  堯  銘
                               法  官   廖  柏  基
上列正本證明與原本無異。
不得上訴。
                               書記官   曾  煜  智
中    華    民    國    97    年    8     月    5     日


司法院資訊處製作；財團法人民間司法改革基金會備份。
